# 有限合伙企业合并问题

提问人：qqq2006 时间：2017-01-19 19:40:38
请教陈版及各位老师，A公司对有限合伙企业C公司投资比例为1%，B公司对有限合伙企业C投资比例99%，目前判断A公司可以控制C,纳入A合并报表，A公司合并报表中是否将B公司享有的C公司相关损益计入合并利润表的费用？这样对合并利润表损益影响较大，以上三个公司均为境外注册，A公司的母公司为境内注册需要合并报表。合伙协议约定B公司按出资比例享有收益，不对C公司做任何决策或进行任何管理。

回答人：chenyiwei
这种情况下，除非A为B提供保证本金安全和取得约定收益的保障，否则A是否应作为B的代理人，C应纳入B而不是A的合并报表范围？ 在B的合并报表层面，A的出资及其应得收益应确认为负债和财务费用。

提问人：qqq2006 时间：2017-03-08 08:19:14
有限责任公司合并有限合伙企业时，归属于少数股东的权益和损益计入了合并报表的负债和费用，请教陈版有限合伙企业归属于少数股东的其他综合收益部分在合并利润表如何披露？

回答人：chenyiwei
负债的公允价值变动或者摊余成本的变动都是通过损益，而不是其他综合收益核算的。所以，有限合伙企业归属于少数股东的其他综合收益部分，首先在其母公司的合并报表层面 100 ％确认为归属母公司股东的其他综合收益，然后将归属于少数股东的部分计入损益（如利息支出）。

提问人：qqq2006 时间：2017-03-08 20:50:44
请问陈老师，也就是说这部分综合收益都放到归属于母公司吗？是由于可供出售金融资产产生的公允价值变动，再计入财务费用减少了合并未分配利润是吗？

回答人：chenyiwei
是的。